

### ME CONTACTER

• Portable: 06 41 95 36 16

• E-mail: hugo.audoux@epitech.eu

 Site Web: https://audoux-hugoportfolio.herokuapp.com/

## INFORMATIONS PERSONNELLES

Bonjour! Je m'appelle Hugo, j'ai 22 ans et je suis actuellement en 4eme années à Epitech Lyon.

Etant passioné d'informatique depuis plus de 5 ans, je me suis lancé dans de nombreux projets avant de me centré sur le developpement Web/Mobile, ainsi que la blockchain et le Web3.

## **LANGUES**

• Français: Langue maternelle

• Anglais: Courant

• Espagnol: Notion de base

## **COMPÉTENCE**

Developpement Web & Mobile HTML5 / CSS3 / JavaScript React JS / Native

Développement Web3 Solidity React JS Développement logiciel C C++

# **AUDOUX HUGO**

Developpeur React (Web/Mobile)

## **ETUDES**

# Bac +3 en ingénierie informatique

Epitech Lyon | 2018 - 2022

Formation de 5 ans pour découvrir et apprendre la programmation mais aussi le leadership et le travail d'équipe. Diplome d'expert en technologie de l'information.

#### Baccalauréat ES

Lycée saint-marc | 2015 - 2018

Obtention du baccalauréat general économique et social option science politique.

# **EXPÉRIENCE PROFESSIONNELLE**

# Stage Web de 4 mois chez Cagette Violette

Stagiaire | Septembre - Decembre 2019

- Modification de la page principal du site Cagetteviolette.fr.
- Modification et réalisation de script sur la platforme Prestashop.

## Cofondation de Vaulth

Cofondateur | Août 2021 - 2022

- Développement d'une application décentralisé en React native connecté à la blockchain Ethereum.
- Développement front-end des pages de l'application.

# Stage Web & Mobile de 4 mois chez CleanCall

Stagiaire | Avril - Juillet 2022

- Développement de features pour l'application mobile (React Native).
- Création d'une progressive web app (PWA) pour les intéractions sans l'application (React Js).

## Freelance Web & Mobile

Auto-entrepreneur | Lyon 2019 - 2022

• Création et modification de site web ou d'application mobile grace au framework React, pour des clients indépendants.